臺灣基隆地方法院民事裁定  
110年度補字第219號
原      告  郭清標  

被      告  華幸國  
上列當事人間確認本票債權不存在事件，本院裁定如下：
    主  文
本件訴訟標的價額核定為新臺幣參佰萬元。
原告至遲應於前開核定訴訟標的價額之裁定確定後七日內，向本
院補繳第一審裁判費新臺幣參萬零柒佰元。如逾期未補繳，即以
裁定駁回其訴。
    理  由
一、提起民事訴訟者，應依民事訴訟法第77條之13之規定，繳納
    裁判費，此為必須具備之程式。又訴訟標的之價額，由法院
    核定。核定訴訟標的之價額，以起訴時之交易價額為準；無
    交易價額者，以原告就訴訟標的所有之利益為準。民事訴訟
    法第77條之1第1項、第2項定有明文。以一訴主張數項標的
    者，其價額合併計算之。但所主張之數項標的互相競合或應
    為選擇者，其訴訟標的價額，應依其中價額最高者定之。因
    財產權而起訴，其訴訟標的之金額或價額在新臺幣（下同）
    10萬元以下部分，徵收1,000元；逾10萬元至100萬元部分，
    每萬元徵收100元；逾100萬元至 1,000萬元部分，每萬元徵
    收90元；逾1,000萬元至1億元部分，每萬元徵收80元；逾1
    億元至10億元部分，每萬元徵收70元；逾 10億元部分，每
    萬元徵收60元；其畸零之數不滿萬元者，以萬元計算。民事
    訴訟法第77條之12、第77條之2第1項、第77條之13分別有所
    明定。至原告之訴，有起訴不合程式或不備其他要件之情形
    者，依其情形可以補正，經審判長定期間命其補正而不補正
    者，法院應以裁定駁回之。亦據民事訴訟法第249條第1項第
    6款定有明文。
二、查原告起訴求為確認被告所持有本院110年度司票字第35號
    裁定（下稱系爭本票裁定）所載票面金額3,000,000元及自
    民國106年5月1日起至清償日止，按週年利率6%計算之本票
    債權及利息債權對原告不存在，被告並不得持系爭本票裁定
    對原告之財產為強制執行，其數項聲明有互相競合之關係，
    揆諸前開說明，本件訴訟標的之價額，應以其中價額最高者
    定之，而原告求為確認本票債權不存在之本票票面金額為3,
    000,000元，爰核定本件訴訟標的價額為3,000,000元，依民
    事訴訟法第77條之13規定，應徵第一審裁判費30,700元。
三、當事人對於本院核定訴訟標的價額之裁定，得於10日內抗告
    ，故原告至遲應於主文第1項核定訴訟標的價額之裁定確定
    後7日內，向本院補繳第一審裁判費30,700元，如逾期未補
    繳，即以裁定駁回其訴。
四、依民事訴訟法第77條之1、第249條第1項但書規定，裁定如
    主文。
中　　華　　民　　國　　110 　年　　3 　　月　　24　　日
                  民事庭法　官　陳湘琳
以上正本係照原本作成。                                  
如不服本裁定關於核定訴訟標的價額部分，應於送達後10日內向
本院提出抗告狀，並繳納抗告費新臺幣1,000元；其餘關於命補
繳裁判費部分，不得抗告。
中　　華　　民　　國　　110 　年　　3 　　月　　24　　日
                        書記官　林亭如